臺灣臺東地方法院刑事判決　　　　　　　100年度易字第109號
公　訴　人　臺灣臺東地方院檢察署檢察官
被　　　告　陳威誠
上列被告因竊盜等案件，經檢察官提起公訴（100年度偵字第82
號），本院依簡式審判程序審理判決如下：
    主    文
陳威誠竊盜，累犯，處有期徒刑伍月；又毀壞門扇竊盜，累犯，
處有期徒刑捌月。應執行有期徒刑壹年。
    犯罪事實
一、陳威誠前於民國94年間因竊盜案件，經本院以94年度簡上字
    第7號判處有期徒刑10月，於95年3月28日縮刑期滿執行完畢
    ；又於96年間因竊盜案件，經本院以96年度易字第262號判
    處有期徒刑4月，於97年4月10日縮刑期滿執行完畢；復於97
    年間因竊盜案件，經本院以97年度易字第313號判處有期徒
    刑7月，於98年10月22日縮刑期滿執行完畢。詎猶不知悔改
    ，(一)基於意圖為自己不法所有及毀損他人之物之犯意，於10
    0年1月2日中午12時許，途經郭金片位於臺東縣臺東市○○
    路○段2之7號住處，見無人居住之際，徒手拔取郭金片所有
    之鋁門窗窗框8個，致令不堪使用，足生損害於郭金片，並
    竊取上開窗框得逞，旋即將上開窗框攜至位於臺東縣臺東市
    ○○路○段583號旁由不知情之張惠霜經營之坤峰資源回收場
    變賣，得款新臺幣280元供己花用；(二)復基於意圖為自己不
    法所有之犯意，於同日中午12時30分許，在羅智鴻經營、位
    於臺東縣臺東市○○路○段2之5號之鹹水雞店（未供人居住
    ），以身體衝撞之方式，毀壞該店後門門片，致該門片倒落
    地上，並進入該店內徒手竊取羅智鴻所有之白鐵桌子2張、
    沙發椅1張（無故侵入他人建築物部分，未據告訴），得手
    後旋即離開現場，並將上開桌子、沙發椅攜至其位於臺東縣
    臺東市○○○路81號之住處供己使用。嗣於同日下午2時30
    分許，為警經其同意後，在其上開住處搜索扣得前開竊得之
    桌子、沙發椅（已由羅智鴻領回），及在同日下午3時許，
    在上揭資源回收場內尋得其竊得之鋁門窗窗框8個（已由郭
    金片領回），而查悉上情。
二、案經臺東縣警察局臺東分局報告臺灣臺東地方院檢察署檢察
    官偵查起訴。
    理    由
一、據以論罪之證據名稱：
（一）被告陳威誠於警詢、檢察官偵訊及本院準備程序、審理時
      之自白。
（二）證人張惠霜於警詢時之證述；證人即被害人郭金片、羅智
      鴻於警詢中之證述。
（三）臺東縣警察局臺東分局搜索扣押筆錄暨扣押物品目錄表1
      份，贓物認領保管單2紙，刑案現場測繪圖1紙，查獲照片
      16張。
（四）綜上各節相互參研，堪認被告陳威誠上開任意性自白確與
      事實相符，應堪採信。本件事證已臻明確，被告之前揭犯
      行均堪認定，應予依法論科。
二、論罪與科刑：
（一）按被告陳威誠於犯罪事實(二)所示行為後，刑法第321條業
      於100年1月26日修正公布，100年1月28日施行。修正前刑
      法第321條規定：「犯竊盜罪而有左列情形之一者，處六
      月以上、五年以下有期徒刑：一、於夜間侵入住宅或有人
      居住之建築物、船艦或隱匿其內而犯之者。二、毀越門扇
      、牆垣或其他安全設備而犯之者。三、攜帶兇器而犯之者
      。四、結夥三人以上而犯之者。五、乘火災、水災或其他
      災害之際而犯之者。六、在車站或埠頭而犯之者。前項之
      未遂犯罰之。」修正後則規定：「犯竊盜罪而有下列情形
      之一者，處六月以上、五年以下有期徒刑，得併科新臺幣
      十萬元以下罰金：一、侵入住宅或有人居住之建築物、船
      艦或隱匿其內而犯之者。二、毀越門扇、牆垣或其他安全
      設備而犯之者。三、攜帶兇器而犯之者。四、結夥三人以
      上而犯之者。五、乘火災、水災或其他災害之際而犯之者
      。六、在車站、埠頭、航空站或其他供水、陸、空公眾運
      輸之舟、車、航空機內而犯之者。前項之未遂犯罰之。」
      其中與本案犯罪事實(二)有牽涉者，依修正前、後之規定，
      被告均構成該條第1項第2款之毀壞門扇竊盜罪（被害人羅
      智鴻上開失竊處為營業處所，非住宅，應無刑法第321條
      第1項第1款之問題）。因此，修正後之刑法第321條並無
      較有利被告之情形。是以，依刑法第2條第1項前段之規定
      ，本案被告所為如犯罪事實(二)所示之行為，應適用被告行
      為時即修正前刑法第321條之規定。
（二）按刑法第321條第1項第2款所謂「毀」係指毀壞，稱「越
       」則指踰越或超越，祇要毀壞、踰越或超越門扇、安全
      設備之行為使該門扇、安全設備喪失防閑作用，即該當於
      前揭規定之要件。而犯罪事實(二)所示被害人營業處所之後
      門具防閑之作用，是屬門扇無疑。被告陳威誠破壞該後門
      後，進入該處所內之行為，已使該門扇喪失防閑作用，揆
      諸前揭說明，自該當該條款所規定之「毀越」要件。核被
      告上開所為，就犯罪事實(一)部分，係犯刑法第320條第1項
      之普通竊盜罪及同法第354條之毀損罪；就犯罪事實(二)部
      分，係犯同法第321條第1項第2款之毀壞門扇竊盜罪。起
      訴書認此部分事實，被告係犯同條項款之毀壞安全設備竊
      盜罪，然被告所毀壞者為上開處所之後門，應屬門扇無誤
      ，起訴書所認前旨，尚有誤會，應予更正。又被告就犯罪
      事實(一)部分之犯行，係以一行為觸犯普通竊盜罪及毀損罪
      ，為想像競合犯，應從一重之普通竊盜罪處斷。至被告上
      開所為刑法第321條第1項第2款毀壞門扇竊盜罪，乃同法
      第354條之毀損罪與普通竊盜罪之結合犯，其毀壞門扇之
      行為，係犯普通竊盜罪之加重情形，已結合於所犯加重竊
      盜之罪質中，自不能於論以加重竊盜罪外，更行論以毀損
      罪罪（最高法院27年上字第1887號判例及92年度臺非字第
      6號判決可資參照）。被告所犯上開2罪，犯意各別，行為
      互殊，應予分論併罰。再被告有如犯罪事實欄所載論罪科
      刑及執行情形，有臺灣高等法院被告前案紀錄表1份在卷
      可稽，其於有期徒刑執行完畢後，5年內故意再犯有期徒
      刑以上之上開各罪，均為累犯，應依刑法第47條第1項之
      規定各加重其刑。爰審酌被告正值盛壯之年，不知努力工
      作以獲取正當利益，反以毀壞門扇、毀損他人物品等方式
      ，恣意竊取他人財物，侵害他人財產權，影響社會治安甚
      鉅，且被告有多次竊盜前科，有其臺灣高等法院被告前案
      紀錄表在卷可參，卻不知律己慎行，反為本案犯罪行為，
      顯見其自律能力不足，法治觀念薄弱，暨被告犯後坦承犯
      行之犯後態度、被害人所受損害，其竊盜之動機、目的、
      手段，其智識程度、生活狀況（高職肄業，從事零工、資
      源回收等工作，父歿母健在，已婚，無子）等一切情狀，
      各量處如主文所示之刑，並定其應執行之刑。
三、應適用之法條：
    依刑事訴訟法第273條之1第1項、第299條第1項前段、第310
    條之2、第454條，刑法第2條第1項前段、第320條第1項、（
    修正前）第321條第1項第2款、第354條、第55條前段、第47
    條第1項、第51條第5款，刑法施行法第1條之1第1項、第2項
    前段，判決如主文。
本案經檢察官許慧珍到庭執行職務
中    華    民    國   100    年    5     月    9    日
                   刑事第四庭   法  官  盧亨龍
以上正本證明與原本無異。
如不服本判決應於收受送達後10日內向本院提出上訴書狀，並應
敘述具體理由；其未敘述上訴理由者，應於上訴期間屆滿後20日
內向本院補提理由書（均須按他造當事人之人數附繕本）。「切
勿逕送上級法院」。告訴人或被害人對於本判決如有不服，請書
具不服之理由狀，請求檢察官上訴者，其上訴期間之計算係以檢
察官收受判決正本之日期為準。
                                書記官  張俊良
中    華    民    國   100    年    5     月    9     日
刑法第320條：
意圖為自己或第三人不法之所有，而竊取他人之動產者，為竊盜
罪，處5年以下有期徒刑、拘役或5百元以下罰金。
意圖為自己或第三人不法之利益，而竊佔他人之不動產者，依前
項之規定處斷。
前二項之未遂犯罰之。
刑法第321條（修正前）
犯竊盜罪而有左列情形之一者，處六月以上、五年以下有期徒刑
：
一、於夜間侵入住宅或有人居住之建築物、船艦或隱匿其內而犯
之者。
二、毀越門扇、牆垣或其他安全設備而犯之者。
三、攜帶兇器而犯之者。
四、結夥三人以上而犯之者。
五、乘火災、水災或其他災害之際而犯之者。
六、在車站或埠頭而犯之者。
前項之未遂犯罰之。
刑法第354條
毀棄、損壞前二條以外之他人之物或致令不堪用，足以生損害於
公眾或他人者，處 2 年以下有期徒刑、拘役或 5 百元以下罰金
。